# 关于同一合同下的合同资产和合同负债的抵消

提问人：背 书 而 驰 时间：2021-04-15 16:33:07
陈版，工程施工企业，按产出法确认收入，同一合同下，甲方预付了工程款，公司计入合同负债，公司照甲方确认的产值，结转相应的预收，甲方没有确认产值的部分留在合同资产-已施工未结算里面。这时候合同资产和合同负债可以抵消吗？在没有执行新收入准则的时候，公司做的是预收款项和存货分别列示。新收入准则执行的时候，满足同一合同下的合同资产和合同负债抵消吗？个人感觉不可以，但是没有充足的理由。

回答人：chenyiwei
同一合同下的合同资产、合同负债应抵销后按净额列示。这在新收入准则应用指南中是明确的。